【裁判字號】    95,訴,529
【裁判日期】    950731
【裁判案由】    違反毒品危害防制條例
【裁判全文】
臺灣屏東地方法院刑事判決
95年度訴字第529號
公  訴  人  臺灣屏東地方法院檢察署檢察官
被      告  甲○○
上列被告因違反毒品危害防制條例案件, 經檢察官提起公訴（95
年度毒偵字第558 號）, 本院裁定以簡式審判程序審理, 判決如
下：
    主  文
甲○○連續施用第一級毒品, 累犯, 處有期徒刑壹年肆月。扣案
注射針筒壹支沒收銷燬之。
    事  實
一、甲○○前因施用毒品案件, 先後於民國91年及92年二度經法
    院裁定送觀察勒戒, 均因認無繼續施用毒品傾向, 而分別於
    91 年8月1 日及92年5 月1 日執行完畢釋放, 並由臺灣屏東
    地方法院檢察署檢察官為不起訴處分確定。惟其不知警惕,
    又因施用第一級毒品案件, 經臺灣屏東地方法院先於93年3
    月25日以93年度訴字第88號判處有期徒刑1 年確定, 復於93
    年7 月28日以93年度訴字第406 號判決判處有期徒刑10月並
    確定, 兩罪合併執行, 於94年7 月25日縮短刑期假釋出監,
    迄95年2 月14日保護管束期滿, 其假釋均未撤銷, 未執行之
    刑以已執行論。詎甲○○猶不知悔悟, 又自95年2 月底某日
    起至同年3 月24日上午10時許止, 在其位於屏東縣屏東市信
    和里忠信21號居處, 以約每天施用1 次之頻率及以針筒注射
    之方式, 連續施用毒品海洛因多次。嗣為警於95年3 月26日
    下午1 時20分許, 在其上開居處, 徵得其父陳進福同意入內
    搜索而查獲, 並扣得其所有供其注射毒品海洛因而含有該毒
    品成分之注射針筒1 支。
二、案經屏東縣警察局屏東分局報請臺灣屏東地方法院檢察署檢
    察官偵查起訴。
    理  由
一、上揭事實業據被告甲○○於警詢、偵查及本院審理中坦承不
    諱, 核與證人陳進福於警詢中陳述之情節大致相符, 且被告
    為警查獲時所採集之尿液, 經送往臺灣檢驗科技股份有限公
    司濫用藥物實驗室檢驗結果, 亦呈嗎啡陽性反應無誤, 此分
    別有屏東縣警察局屏東分局毒品案件涉嫌人尿液採證編號姓
    名對照表及臺灣檢驗科技股份有限公司濫用藥物尿液檢驗報
    告（編號：KＺ 000000000000） 各1 紙在卷可稽, 復有注射
    針筒1 支扣案供憑, 足證被告自白與事實相符。此外, 被告
    前因施用毒品, 經法院2 度裁定送觀察勒戒而分別於91年8
    月1 日及92年5 月1 日執行完畢釋放等情, 有臺灣高等法院
    被告全國前案紀錄表1 分附卷可查, 本件事證明確, 被告犯
    行堪予認定。
二、按行為後法律有變更者, 適用行為時之法律。但行為後之法
    律有利於行為人者, 適用最有利於行為人之法律, 刑法第2
    條第1 項定有明文。查被告於95年3 月24日行為前, 刑法即
    已修正, 惟由總統以華總一義字第09400014901 號令公布自
    95年7 月1 日施行。因修正後之刑法第2 條第1 項規定, 係
    規範行為後法律變更所生新舊法律比較適用之準據法, 於刑
    法修正施行後, 應適用修正後刑法第2 條第1 項之規定為「
    從舊從輕」之比較。而於比較時, 則應併就罪刑有關之共犯
    、未遂犯、想像競合犯、牽連犯、連續犯、結合犯, 以及累
    犯加重、自首減輕暨其他法定加減原因（如身分加減）與加
    減比例等一切情形, 本於統一性及整體性原則, 綜其全部罪
    刑之結果而為比較（最高法院95年5 月23日刑事庭第8 次會
    議決議參照）。本件所涉法律之變更部分, 計有下列2 項：
    (一)刑法第56條連續犯之規定:
      按刑法第56條有關連續犯之規定, 業於修正後刪除。此項
      刪除雖非犯罪構成要件之變更, 但足以影響行為人應受刑
      罰之法律效果。蓋被告連續數行為而犯同一罪名者, 依修
      正前之規定, 以一罪論, 僅加重其刑至二分之一, 惟依修
      正後之規定, 需分論併罰, 故仍屬法律有變更, 且依此比
      較結果, 顯以適用舊法對被告較為有利。
    (二)刑法第47條累犯之規定:
      新修正刑法第47條關於累犯之規定, 增加犯罪行為人之再
      犯係出於故意者, 始有累犯加重之適用。被告再犯本件之
      罪, 係出於故意, 無論依修正前或修正後之刑法第47條規
      定（修正後係刑法第47條第1 項）, 均構成累犯, 對被告
      並無有利或不利可言, 依修正後刑法第2 條第1 項前段規
      定, 應適用行為時之刑法第47條規定論處。
    (三)經綜合比較新舊刑法之規定後, 以修正前之刑法規定對被
      告有利, 依刑法第2 條第1 項前段規定, 應適用被告行為
      時之刑法規定處斷,合先敘明。
三、次按海洛因為第一級毒品, 毒品危害防制條例第2 條第2 項
    第1 款定有明文。被告於受觀察勒戒執行完畢釋放後5 年內
    再度施用海洛因毒品, 核其所為係犯毒品危害防制條例第10
    條第1 項施用第一級毒品罪, 其持有毒品之行為為施用毒品
    之犯行所吸收, 不另論罪。被告多次施用行為, 時間緊接,
    所犯罪名相同, 顯係出於概括犯意反覆為之, 為刑法修正前
    所謂之連續犯, 應依修正前刑法第56條之規定以一罪論, 並
    加重其刑。又被告前有如事實欄所示之科刑及執行情形, 有
    臺灣高等法院被告前案紀錄表附卷足憑, 其於刑之執行完畢
    後5 年內, 再犯本件有期徒刑之罪, 為累犯, 應依法加重其
    刑, 且因其同時有兩項刑之加重事由, 應依法遞加之。爰審
    酌被告之智識程度、前科素行, 本件施用毒品之動機、施用
    頻率, 前因施用毒品2 度送觀察勒戒及受徒刑執行後, 仍無
    視毒品對身心之危害而再度施用毒品, 顯見其毒癮非輕, 戒
    毒意志不堅, 其於本件偵、審程序中坦承犯行, 態度尚稱良
    好等一切情狀, 量處如主文所示之刑, 以資懲儆。扣案之注
    射針筒1 支, 為供被告施打海洛因毒品之工具, 業據被告供
    明, 衡情該針筒已沾黏毒品, 難以析離, 應依毒品危害防制
    條例第18條第1 項前段規定宣告沒收銷燬之。
據上論斷, 應依刑事訴訟法第273 條之1 第1 項、第299 條第1
項前段, 毒品危害防制條例第10條第1 項、第18條第1 項前段,
刑法第2 條第1 項前段、修正前刑法第11條、第56條、第47條,
判決如主文。
中    華    民    國    95    年    7     月    31    日
                  刑事第四庭    法  官  王以齊
以上正本證明與原本無異。
如不服本判決應於收受本判決送達後十日內向本院提出上訴書狀
，其未敘述上訴理由者，並得於提起上訴後十日內向本院補提理
由書狀（均須按他造當事人之人數附繕本）「切勿逕送上級法院
」
中    華    民    國    95    年    7     月    31    日
                                 書記官  盧姝伶
附錄本判決論罪科刑法條：
毒品危害防制條例第10條第1項
施用第一級毒品者, 處6 月以上5 年以下有期徒刑。


司法院資訊處製作；財團法人民間司法改革基金會備份。
